---
title: "A06_Zufallszahlen"
author: "Jasmin Thevathas"
date: "8 Juli 2018"
output: html_document
---

```{r setup, include=FALSE}
knitr::opts_chunk$set(echo = TRUE)
```

## Zufallszahlen
Diskrete gleichverteilte zuf√§llige Zahlenfolge erzeugen:
x=Gesamte M√∂glichkeit
size=Anzahl gezogen
```{r}
#Fairer W√ºrfel 2x gew√ºrfelt:
sample(x=6, size=2)

#Fairer W√ºrfel 2x gew√ºrfelt ohne zur√ºcklegen (default):
sample(x=6, size=2, replace=FALSE)

#Fairer W√ºrfel 10x gew√ºrfelt mit zur√ºcklegen:
sample(x=6, size=10, replace=TRUE)

#Beginn und Schritt ‰ndern
#e.g. Beginnt mit 0 und 3er Schritt
3*(sample(x = 6, size=100, replace=TRUE)-1)
   
```

## Zufallszahlen-Sequenz
Am Anfang zu definieren
```{r}
#liefert dieselbe Sequenz von Zufallszahlen
set.seed(1)
```

## Aufgabe 6.1 b)
Absolute und relative H√§ufigkeit bestimmen
A = wie h‰ufig wurde eine 6 gew¸rfelt

```{r Loop_Haufigkeit}
for (i in 1:5) {
  print(sample(x = 6, size=i, replace=TRUE))
}
```

H√§ufigkeit bestimmen
```{r Anzahl}
size=30
s <- sample(x = 6, size=size, replace=TRUE)
print(s)
which(s==6)
#Absolute H√§ufigkeit - Anzahl 6 in Sequenz
len = length(which(s==6))
#Relative H√§ufigkeit
rel = size/len
cat("Relative H√§ufigkeit: ", rel)

```


Ich kann ein data.frame generieren und 
die gew√ºnschten Eintr√§ge zeilenweise speichern: 

```{r Haufigkeit}
df <- data.frame("n"=1,"H_n"=1, "h_n"=1)

for (i in 1:1000) {
  s <- sample(x = 6, size=i, replace=TRUE)
  anzahl_6 <- length(which(s==6))
  df[i, ] <- c(i, anzahl_6, anzahl_6/i )
 }
```


```{r Plot}
plot(df$n, df$h_n) 
```


## Aufgabe 6.2
"unique":man kann die eindeutigen Eintr√§ge einer Array bestimmen.(jede zahl nur einmal) 
"length": Und wenn man die Funktion "length" auf diese anwendet, kann man die L√§nge der eindeutigen Eintr√§ge bestimmten. 

Ich betrachte das Gegenerreignis, 
n√§mlich dass alle Geburstage 
an verschiedenen Tagen stattfinden. 

Logisches Argument, ob alle Geburtstage verschieden sind:
```{r gegenerreignis}
#Wieviele
length(unique(sample(x = 365, size=23, replace=TRUE))) == 23
```


```{r Wiederholungen}
counter = 0
for (i in 1:100000) {
  s <- sample(x = 365, size=23, replace=TRUE)
  len <- length(unique(sample(x = 365, size=23, replace=TRUE)))
  if (len == 23) counter = counter + 1
}
print(counter)
```

Die gesuchte Wahrscheinlichkeit ist somit:
```{r Wahrscheinlichkeit}
1 - counter/100000 
```
