---
title: "Lösungen Aufgabe Auto"
author: "Nicht vergessen den Vor- und Nachnamen hier hinzuschreiben"
date: "17/06/2018"
output: html_document
---

```{r setup, include=FALSE}
knitr::opts_chunk$set(echo = TRUE)
```


```{r, libraries, message=FALSE}
library(gdata)
library(ggplot2)
```



```{r cars}
#setwd(...)

cars <- read.xls("Auto.xlsx", sheet = 1, header = TRUE)
head(cars, 15)
str(cars)
```

Die Daten sind in der richtigen Format (sonst müsste man sie zuerst entsprechend konvertieren). 



## Lineare Regression: Fit

```{r regression}

fit <- lm(Distanz ~ Geschwindigkeit, data = cars)

summary(fit)
```

Der Achsenabschnitt (Intercept) der gefitteten Gerade liegt bei -17.58. Allerdings ist das ensprechende p-Wert mit 0.01 sehr hoch. Die Nullhypothese lautet der Achsenabschnitt ist 0. Das heisst, dass wir die Nullhypothese nicht mit einer Signifikanz von apha = 0.01 verwerfen können. 

Für die Steigung der Gerade (in den Übungsblättern als b bezeichnet) 
erhalten wir den Wert 0.79 und einen sehr kleinen p-Wert. 
Das heisst, dass wir die entsprechende Nullhypothese mit sehr höher Sicherheit verwerfen können. Das erhaltene Wert für die Steigung ist Signifikant. 

Der Adjusted R-squared Wert von 0.64 ist relativ tief. Aber es scheint einen deutlichen linearen Zusammenhang zwischen den Daten zu geben. 

Der globale F-test hat einen kleinen p-Wert und daher kann die globale Nullhypothese (a=0 und b=0) mit Sicherheit verworfen werden. 

### Plot

```{r plot linreg}

ggplot(data = cars, aes(x = Geschwindigkeit, y = Distanz)) + 
  geom_point() +
  geom_smooth(method = "lm", col = "red")

```
Interpretation: Der Fit scheint eigentlich gar nicht so schlecht zu  funktionieren. Rein optisch ist es nicht einfach zu beurteilen, ob der Fit gut funktioniert oder nicht. Der Adjusted R-squared Wert wurde bereits oben diskutiert. 
(Es macht nichts, falls Sie das vergessen haben, aber der tatsächliche Zusammenhang zwischen Bremsweg und Geschwindigkeit ist quadratisch und nicht linear. Das ist in den Daten halt ersichtlich.)

## Q-Q Plot der Fehlerterme

```{r qqplot}
qqnorm(fit$residuals)
qqline(fit$residuals)
```

Interpretation der Q-Q Plot: Die Fehlerterme (Residuen) sehen in der Tat nicht normalverteilt aus. Systematische Abweichungen sind deutlich sichtbar. Da sieht man die Güte (bzw. die Schlechte) der gefitteten Gerade sehr deutlich. 

## Korrelationskoeffizienten

```{r cor}

x <- rank(cars$Geschwindigkeit)
y <- rank(cars$Distanz)

cor(x, y)

cor(cars$Geschwindigkeit, cars$Distanz)

```
Interpretation: Ihre Vermutung stimmt, der Zusammenhang zwischen den Daten ist nicht linear sondern "nur" monoton. 
Der Korrelationskoeffizient der rangierten Daten ist grösser als der lineare Korrelationskoeffizient der 
nicht rangierten Daten. Falls der Zusammenhang linear wäre, wären beide Korrelationskoeffizienten gleich gross. 

Man kann diese Vermutung auch einfacher überprüfen (ohne zu rangieren). Die Funktion "cor" hat eine zusätzliches Argument "method" (siehe Dokumentation). 

```{r}

cor(cars$Geschwindigkeit, cars$Distanz, method = "spearman")
```

