---
title: "A07_DiskreteVerteilung"
author: "Jasmin Thevathas"
date: "8 Juli 2018"
output: html_document
---

```{r setup, include=FALSE}
knitr::opts_chunk$set(echo = TRUE)
```


## Binomialverteilung

```{r zufallszahlen_1}
dbinom(x= 0:2, size=2, prob=0.5)

```

Die Binomialverteilung für den Fall: eine faire Münze wird 2-Mal geworfen. 

Die Zufallsvariable trägt die Werte 0, 1, 2 (nämlich die Anzahl Kopf oder Anzahl Zahl). 

```{r plot_binomial_2}
x <- 0:2
y <- dbinom(x, size=2, prob=0.5)

plot(x,y, 
  xlab="Zufallsvariable x", ylab="Wahrscheinlichkeit")
lines(x, y, type="h")
```

Die Verteilungsfunction ist gegeben durch pbinom. Achtung q statt x verwenden (siehe dokumentation ?pbinom)

```{r plot_verteilung_binomial_2}

x <- 0:2
y <- pbinom(q=x, size = 2, prob = 0.5)
plot(x, y,  
  xlab="Zufallsvariable x", ylab="Verteilung") 
lines(x, y, type="s")
```


Die Binomialverteilung für 20-maligen Wurf mit einer fairen Münze.
Die Zufallsvariable trägt die Werte 0, 1, ..., 20. 

```{r plot_binomial_20}
x <- 0:20
y <- dbinom(x, size = 20, prob = 0.5)
plot(x, y,  
  xlab="Zufallsvariable x", ylab="Wahrscheinlichkeit")
lines(x, y, type="h")

```

Die Verteilungsfunction ist gegeben durch pbinom. Achtung q statt x verwenden (siehe dokumentation ?pbinom)

```{r plot_verteilung_binomial_20}

x <- 0:20
y <- pbinom(q=0:20, size = 20, prob = 0.5)

plot(x, y,  
  xlab="Zufallsvariable x", ylab="Verteilung")
lines(x, y, type="s")
```

### Erwartungswert und Varianz
```{r Erwartungswert}
x <- 0:20
p <- dbinom(x,20,0.5)
erwartungswert <- sum(x * p)

erwartungswert

varianz <- sum((x-erwartungswert)^2*p)
varianz 
```

### Wahrscheinlichkeiten

Nehmen wir an, dass wir eine Faire Münze 20 mal Werfen und die Zufallsvariable X als Anzahl Kopf definieren. 

Die Wahrscheinlichkeit, dass 10 < X, kann auf verschiedene Arten  berechnet werden:

```{r wahrscheinlichkeit_1}

sum(dbinom(x=11:20,size = 20, prob= 0.5))

1- sum(dbinom(x=0:10,size = 20, prob= 0.5))

1 - pbinom(q=10, size = 20, prob = 0.5)
 
```


Und die Wahrscheinlichkeit, dass 10 < X < 15, kann auf 2 Arten berechnet werden:

```{r wahrscheinlichkeit}

sum(dbinom(x=11:14,size = 20, prob= 0.5))

pbinom(q=14, size = 20, prob = 0.5) - 
  pbinom(q=10, size = 20, prob = 0.5)
 
```


## Geometrischeverteilung

Für die Geometrischeverteilung verwenden Sie die Funktionen dgeom und pgeom. Die Zufallsvariable X beschreibt nun die Anzahl Misserfolge vor dem ersten Erfolg. 

```{r geometrische}

x <- 0:20
prob <- 0.2
y <- dgeom(x, prob)

plot(x, y, 
  xlab="Zufallsvariable x", ylab="Wahrscheinlichkeit")
lines(x, y, type="h")

pgeom(q=x, prob)

z <- pgeom(q=x, prob)

plot(x, z, 
  xlab="Zufallsvariable x", ylab="Verteilung")
lines(x, z, type="s")
```


### Geometrischeverteilung: Erwartungswert und Varianz


```{r geom_Erwartungswert}
x <- 0:20
p <- dgeom(x,prob = 0.5)


erwartungswert <- sum(x * p)

erwartungswert

varianz <- sum((x-erwartungswert)^2*p)
varianz 
```
